

JOSE DARIO SIAUCHO RODRIGUEZ

TECNÓLOGO EN AUTOMATIZACIÓN INDUSTRIAL

PERFIL PERSONAL

Tecnólogo en automatización industrial con conocimientos en base a sistemas electrónicos, eléctricos, de mantenimiento, proyectos de investigación y proyectos de automatización. Con formación académica para desarrollar actividades, trabajar en equipo, dar soluciones a problemas o fallas técnicas. Poseo actitud, pasión y puntualidad; colaborador en mi área de trabajo y con competencias en aprendizaje continuo.

ÁREAS DE APRENDIZAJE

- Experiencia en formulación de proyectos de investigación para semilleros.
- Participación en convocatorias y concursos de investigación como RedColsi.

ÁREAS DE PROGRAMACIÓN

- Lenguaje Codesys
- Lenguaje TIA PORTAL
- Lenguaje C++
- Introducción Python

ÁRFAS DE DISFÑO

- Diseño en Proteus
- Diseño en SolidWorks.

ÁREAS PROGRAMAS BASICOS

- Microsoft Word, Excel, Access.
- Correos electrónicos e información de manera física.

HABILIDADES LABORALES

- Capacidad de analizar información técnica compleja.
- Facilidad para analizar, diseñar e interpretar esquemas eléctricos, de control y automatización.
- Ordenado, meticuloso y buen manejo de tiempo.
- Trabajo en equipo y relaciones interpersonales.

EXPERIENCIA LABORAL

ASESOR AL CLIENTE - CALL CENTER Express Luck S.A. | Sep. 2021 - Nov. 2021

- Atención al cliente, soporte técnico de TV, hardware y configuración.
- Creación de casos de garantía, base de datos, soporte en línea.
- Asesoramiento a clientes sobre el uso y configuración del TV

AUXILIAR DE PRODUCCION Y EMPAQUE

- Simco SR S.A.S. | Ene. 2021 Jun. 2021
- Uso y manejo de maquinas industriales, como enchapadora de cantos, seccionadora de madera y herramientas para la construcción de muebles.
- Limpieza, empaque y verificación de muebles para terminación de obras civiles.
- Cargue y descargue de muebles para despacho de obras.

ASESOR COMERCIAL

Jaque Mate Publicidad | Oct 2019 - Marzo 2020

- Atención al cliente, en venta y asesoramiento de todo tipo de producto publicitario tangible.
- Cargue y descargue de mercancía en producción.
- Manejo de redes sociales, para la promoción y venta de productos online y telefónicamente.



JOSE DARIO SIAUCHO RODRIGUEZ

TECNÓLOGO EN AUTOMATIZACIÓN INDUSTRIAL

FORMACIÓN ACADÉMICA

ESCUELA TECNOLOGICA
INSTITUTO TECNICO CENTRAL

Estudiante de Ingeniería en Mecatronica 2016 - Actual

- Coordinador de semilleros de investigación 2018-2022
- Miembro de la Rama IEEE

Tecnólogo en Automatización Industrial - 2021

Técnico profesional en Electrónica Industrial - 2020

Curso de Electrónica Básica 2018 - 2019

Bachiller Académico 2015

COMUNICATE CONMIGO

Celular: 322 619 9674 dsiaucho40@gmail.com Cra 27 No 4A - 68. Bogotá D.C., Colombia

EXPERIENCIA LABORAL

ASESOR COMERCIAL Grupo ZYM Publicidad S.A.S. | Dic. 2017 - Oct 2019

- Atención al cliente en productos publicitarios
- Llevar registro y control de los gastos de la empresa.
- Realizar cotizaciones, facturas y cuentas de cobro.
- Realizar mensajería a nivel nacional, de productos publicitarios.
- Creación de base de datos de clientes.

REFERENCIAS LABORALES

- Diana Rodriguez
 Express Luck S.A.
 Supervisora de Call Center
 Tel: 311 512 0178
- Héctor Silva Simco SR S.A.S Jefe de producción Tel: 7243155 - 7243077
- Ezequiel Torres
 Grupo ZYM Publicidad S.A.S.
 Gerente General
 Tel: 318 854 9961
- Imelda Benítez Jaque Publicidad Asesora de Ventas Tel: 310 679 3173

REFERENCIAS PERSONALES

- Santiago Calderón Tel: 316 695 1692
- Daniel Javier Florián Tel: 314 263 8175

REFERENCIAS FAMILIARES

- Angie Natalia Moreno Gil Tel: 300 218 1333
- Leidy Marcela Hernández Tel: 302 261 6124